【裁判字號】    99,上易,273
【裁判日期】    990422
【裁判案由】    傷害
【裁判全文】
臺灣高等法院刑事判決                 99年度上易字第273號
上  訴  人  臺灣臺北地方法院檢察署檢察官
上  訴  人
即  被  告  乙○○
上列上訴人因被告傷害案件，不服臺灣臺北地方法院98年度易字
第2183號，中華民國98年12月30日第一審判決（聲請簡易判決處
刑案號：臺灣臺北地方法院檢察署97年度偵字第26510號，經原
審改依通常程序審理），提起上訴，本院判決如下：
    主  文
上訴駁回。
乙○○緩刑貳年。緩刑期間付保護管束，並應向指定之政府機關
、政府機構、行政法人、社區或其他符合公益目的之機構或團體
，提供肆拾小時之義務勞務。
    事  實
一、乙○○與甲○○係朋友關係，雙方為解決財務糾紛而相約於
    民國九十七年十月二十日下午二時許，在臺北市中山區○○
    ○路○段八八號一樓「星巴克咖啡廳」前碰面。詎乙○○在
    上開時、地與甲○○碰面，雙方一言不合爆發口角爭執後，
    見甲○○走入上開「星巴克咖啡廳」內不予理會，旋即跟隨
    甲○○進入店內，憤而基於普通傷害之犯意，自甲○○背後
    以腳踢踹甲○○臀部及腿部數下，致甲○○因此受有臀部及
    雙小腿紅腫之傷害。惟為乙○○之友人吳新益從中勸阻，甲
    ○○並即要求上開「星巴克咖啡廳」員工報警前來處理。
二、案經甲○○訴由臺北市政府警察局中山分局報請臺灣臺北地
    方法院檢察署檢察官聲請簡易判決處刑。
    理    由
一、訊據被告乙○○於本院坦承不諱（本院卷18頁反面），核與
    證人馮玉琳即「星巴克咖啡廳」員工於原審結證（原審卷94
    頁至95頁反面）；證人吳新益即目睹案發經過之被告友人於
    原審結證（原審卷79頁反面）之情形相符；且有案發時「星
    巴克咖啡廳」內監視錄影畫面翻拍照片六張在卷（偵卷37頁
    至39頁），並有證明告訴人甲○○受傷之財團法人基督復臨
    安息日會台安醫院診斷證明書一份附卷可憑（偵卷22頁）在
    卷可資佐證，堪認被告上開普通傷害犯行，事證明確，應依
    法論科。
二、核被告所為，係犯刑法第二百七十七條第一項之普通傷害罪
    。原審以被告傷害犯行明確，審酌被告犯罪之動機、目的、
    手段、長期罹患重度憂鬱症（有臺北市立聯合醫院忠孝院區
    、仁愛院區診斷證明書各一份在卷，原審卷15頁、14頁），
    因與證人甲○○間有財務糾紛，發生口角爭執，始憤而自告
    訴人甲○○背後以腳踢踹告訴人甲○○臀部及腿部數下、告
    訴人甲○○所受上開傷害情形輕微、被告迄今雖尚未與告訴
    人甲○○達成民事和解（因告訴人甲○○提起附帶民事訴訟
    請求被告賠償金額高達新臺幣四百三十二萬七千元），等一
    切情狀，量處拘役十日，並諭知易科罰金之折算標準。經核
    其認事用法，俱無違誤，所量之刑亦屬允妥。
三、公訴人依告訴人請求上訴，上訴稱：被告並無悔意，原審量
    刑過輕云云，惟原審就量刑部分，已詳細敘明其審酌之依據
    （如被告之精神狀態等），經核並無有違反比例原則之恣意
    裁量，檢察官之上訴，並無理由，應予駁回。
四、上訴人即被告乙○○上訴以其係受告訴人言語刺激方傷害告
    訴人（本院卷18頁反面），並提出身心障礙手冊（本院卷20
    頁）請求依身心障礙者權益保障法予以保護云云，然關於上
    訴人與告訴人間之財務糾紛，上訴人非不得依民事訴訟程序
    加以解決，乃上訴人僅因告訴人不予理會，不論告訴人是否
    出言刺激，均無礙其應負之傷害罪責。至身心障礙者權益保
    障法第八十四條，固規定應依障礙類別之特別需要，提供必
    要之協助，惟上訴人之輕度精神障礙，並無礙其於本院準備
    、審理程序為清楚之陳述，此有本院筆錄在卷可按，自別無
    依該條規定予以特別保護之必要，上訴人之上訴，亦無理由
    ，應予駁回。
五、本院經審酌上訴人於本院坦承犯行，且其未曾受有期徒刑以
    上刑之宣告，有本院被告全國前案紀錄表在卷可憑，復有輕
    度精神障礙，此有身心障礙手冊影本一份在卷（本院卷20頁
    ）可按，其經此教訓後，應知所警惕，本院因認原審宣告之
    刑，以暫不執行為適當，乃依刑法第74條第1項第1款之規定
    ，併宣告緩刑二年，並依刑法第74條第2項第5款及同法93條
    第1項前段、第2款之規定，命其應付保護管束及應向指定之
    政府機關、政府機構、行政法人、社區或其他符合公益目的
    之機構或團體，提供40小時之義務勞務，以收矯治之效。
據上論斷，應依刑事訴訟法第368條，刑法第74條第1項第1款、
第74條第2項第5款、第93條第1項前段、第2款，判決如主文。
本案經檢察官孫冀薇到庭執行職務。
中    華    民    國    99    年    4     月    22    日
                  刑事第九庭  審判長法  官  陳貽男
                                    法  官  周盈文
                                    法  官  詹駿鴻
以上正本證明與原本無異。
不得上訴。
                                    書記官  梁淑時
中    華    民    國    99    年    4     月    22    日

司法院資訊處製作；財團法人民間司法改革基金會備份。
